台灣雲林地方法院刑事判決　　　　　　100年度易字第92號
公　訴　人　台灣雲林地方法院檢察署檢察官
被　　　告　呂振安
　　　　　　翁玉貴
上列被告因恐嚇取財案件，經檢察官提起公訴（99年度偵字第
4643號、第5148號），本院合議庭裁定由受命法官獨任行簡式審
判程序，並判決如下︰
    主  文
呂振安共同意圖為自己不法之所有，以恐嚇使人將本人之物交付
，累犯，處有期徒刑陸月，如易科罰金以新台幣壹仟元折算壹日
，扣案LG廠牌（門號0000000000號）行動電話一支沒收；又共同
意圖為自己不法之所有，以恐嚇使人將本人之物交付，未遂，累
犯，處有期徒刑肆月，如易科罰金以新台幣壹仟元折算壹日，扣
案LG廠牌（門號0000000000號）行動電話一支沒收；應執行有期
徒刑有期徒刑柒月，如易科罰金以新台幣壹仟元折算壹日，扣案
LG廠牌（門號0000000000號）行動電話一支沒收。
翁玉貴共同意圖為自己不法之所有，以恐嚇使人將本人之物交付
，處有期徒刑伍月，如易科罰金以新台幣壹仟元折算壹日，扣案
之MOTOROLA廠牌（門號0000000000號）、NOKIA 廠牌（門號
0000000000號）行動電話各一支均沒收；又共同意圖為自己不法
之所有，以恐嚇使人將本人之物交付，未遂，處有期徒刑參月，
如易科罰金以新台幣壹仟元折算壹日，扣案之MOTOROLA廠牌（門
號0000000000號）、NOKIA 廠牌（門號0000000000號）行動電話
各一支均沒收；應執行有期徒刑陸月，如易科罰金以新台幣壹仟
元折算壹日，扣案之MOTOROLA廠牌（門號0000000000號）、
NOKIA 廠牌（門號0000000000號）行動電話各一支均沒收。
    事  實
一、呂振安（綽號「小安」）前因槍砲彈藥刀械管制條例案件，
    經台灣宜蘭地方法院以93年度訴字第385號判處有期徒刑1年
    3 月確定，於民國（下同）95年2 月10日執行完畢出監。其
    為藏身在中國大陸之台灣籍年籍姓名不詳之成年男子與人在
    台灣之年籍姓名不詳之成年男子「ＫＫ」之恐嚇、詐騙集團
    成員吸收，而擔任集團內負責收取贓款之「車手」，於99年
    9 月11日晚間，在桃園縣楊梅鎮埔心火車站附近之「馬賽克
    」酒吧內，經「ＫＫ」提供門號0000000000號之LG廠牌行動
    電話（俗稱「公機」），「ＫＫ」再要求呂振安於每日上午
    9 時至晚間7 時將「公機」開機待命，等藏身於中國大陸之
    成員以電話向台灣之被害人恐嚇、詐騙得逞，再指示呂振安
    駕車前往指定地點拿取被害人交出之贓款，呂振安因而於附
    表編號一、二所示時間，駕駛車號JY-4815 號自用小客車前
    往附表編號一、二所示地點，向遭受恐嚇、詐騙之莊秋蘭、
    林秋水拿取贓款，並於取得附表編號一所示1 萬5 千元贓款
    後，扣除酬勞5 千元後，將剩餘款項交與「ＫＫ」，惟於附
    表編號二所示時間、地點取款時，被警察教導林秋水以偽裝
    包有贓款之舊報紙誘捕，警察並扣押犯罪集團所有供呂振安
    犯罪通聯所用之LG廠牌（門號0000000000號）行動電話1 支
    、偽裝包有10萬元之舊報紙1 包，以及呂振安所有OKWAP 牌
    1 支。
二、翁玉貴亦為藏身在中國大陸之台灣籍年籍姓名不詳之成年男
    子「武雄」與人在台灣之年籍姓名不詳之成年男子「小威」
    之恐嚇、詐騙集團成員吸收，而擔任集團內負責收取贓款之
    「車手」，於99年10月1 日，在桃園縣中壢市之舊漁市場附
    近，經「小威」提供門號0000000000號之MOTOROLA廠牌及門
    號0000000000號之NOKIA 廠牌之「公機」2 支。「小威」再
    分別要求翁玉貴於每日上午9 時至晚間7 時將「公機」開機
    待命，等藏身於中國大陸之成員「武雄」以電話向台灣之被
    害人恐嚇、詐騙得逞，再指示翁玉貴駕車前往指定地點拿取
    被害人交出之贓款，翁玉貴因而於附表編號三、四所示時間
    ，駕駛車號ZV-1588 號自用小客車前往附表編號三、四所示
    地點，向遭受恐嚇、詐騙之林君主、陳桂紅拿取贓款，並於
    取得附表編號三所示5 萬贓款後，扣除酬勞2 萬元後，將剩
    餘款項匯入「武雄」指定之帳戶，惟於附表編號四所示時間
    、地點取款時，被警察逮捕，因而未得手，警察並扣押犯罪
    集團所有供呂振安犯罪通聯所用之MOTOROLA廠牌（門號
    0000000000號）、NOKIA 廠牌（門號0000000000號）行動電
    話各1 支。
二、案經林秋水、林君主報案，而由雲林縣警察局斗南分局報告
    台灣雲林地方法院檢察署檢察官偵查起訴。
    理  由
一、本件被告呂振安、翁玉貴所犯為死刑、無期徒刑、最輕本刑
    為三年以上有期徒刑以外之罪，其等於準備程序中就被訴事
    實為有罪陳述，經法官告知簡式審判程序之旨，並聽取公訴
    人、被告意見後，本院決定由受命法官獨任進行簡式審判程
    序，在此先行說明。
二、被告呂振安、翁玉貴坦白承認上述事實，並有被害人莊秋蘭
    、林秋水、林君主、陳桂紅之警察詢問筆錄以及被害人林秋
    水偽裝包裹現金10萬元之舊報紙1 包、被害人陳桂紅立據之
    贓物認領保管單1 張，與上述犯罪集團成員所有供被告呂振
    安用以犯罪通聯使用之LG廠牌（門號0000000000號）行動電
    話1 支、上述犯罪集團成員所有供被告翁玉貴用以犯罪通聯
    使用之MOTOROLA廠牌（門號0000000000號）、NOKIA 廠牌（
    門號0000000000號）行動電話各1 支，以查獲現場照片等可
    以佐證，事實已經可以認定。
三、論罪科刑：
  (一)就附表編號一所示被告呂振安之行為、編號三所示被告翁玉
    貴之行為，均觸犯刑法第346 條第1 項意圖為自己不法之所
    有，以恐嚇使人將本人之物交付罪。就附表編號二所示被告
    呂振安之行為、編號四所示被告翁玉貴之行為，均觸犯刑法
    第346 條第3 項、第1 項意圖為自己不法之所有，以恐嚇使
    人將本人之物交付未遂罪。其等之共犯於恐嚇被害人過程，
    雖然也同時施用詐術，惟詐欺取財、詐欺取財未遂之行為，
    已經被高度之恐嚇取財、恐嚇取財未遂行為所吸收，均不另
    論罪。
  (二)就附表編號一、二所示犯行，呂振安與藏身在中國大陸之年
    籍姓名不詳之成年男子、年籍姓名不詳之成年男子「ＫＫ」
    等2 人，有犯意聯絡、行為分擔，都是共同正犯。就附表編
    號三、四所示犯行，翁玉貴與藏身在中國大陸之年籍姓名不
    詳之成年男子「武雄」、年籍姓名不詳之成年男子「小威」
    等2 人，有犯意聯絡、行為分擔，都是共同正犯。
  (三)被告呂振安有上述前科，此有被告前案紀錄表1 件可證，其
    於有期徒刑執行完畢後5 年內故意再犯本件有期徒刑以上之
    罪，是累犯，應依法加重其刑。
  (四)附表編號二所示被告呂振安之行為，以及編號四所示翁玉貴
    之行為，行為均未遂，較既遂所造成損害輕，依未遂犯規定
    ，減輕其刑，就翁玉貴之部分並應先加後減。
  (五)被告呂振安所犯上述2 罪，被告翁玉貴所犯上述2 罪，犯意
    各別，行為也各自獨立，應分別論罪、合併處罰。
  (六)法官審酌被告呂振安只有因為賭博被處罰金之前科，被告有
    上述前科，素行不良，此有台灣高等法院被告前案紀錄表2
    件在卷可證，其等利用被害人的善良、信賴，恐嚇、詐騙款
    項，十分可惡，惟附表編號二、四犯行並未得逞，而編號一
    、三犯行所得款項不多，並於本案審判中，被告2 人均全數
    轉帳、匯款返還給被害人莊秋蘭、林君主，此有卷附被害人
    莊秋蘭、林君主提供的存摺影本、被告呂振安提出之中國信
    託商業銀行ＡＴＭ轉帳單影本、被告翁玉貴提出之郵政跨行
    匯款申請書影本在卷可證，因而依公訴檢察官之求刑，量處
    如主文所示之刑，並定易科罰金的折算標準，且定應執行刑
    後，再定易科罰金的折算標準。至於扣案之上述行動電話，
    均為上述犯罪集團成員所有供被告2 人為犯罪通聯所用，應
    依第38條第1 項第2 款規定宣告沒收。至於扣案之呂振安所
    有OKWAP 牌1 支，難以證明與本案犯罪有關，不宣告沒收。
四、本件判決適用的法律：(一)刑事訴訟法第273 條之1 第1 項、
    第284 條之1 、第299 條第1 項前段，(二)刑法第28條、第
    346 條第1 項、第3 項、第47條第1 項、第25條第2 項、第
    41條第1 項前段、第8 項、第51條第5 款、第38條第1 項第
    2 款，(三)刑法施行法第1 條之1 。
本案經檢察官梁義順偵查起訴，檢察官莊珂惠到庭執行職務。
中    華    民    國    100   年    5     月    24    日
                  刑事第三庭  法  官  林 輝 煌
以上正本證明與原本無異。
如不服本判決，應於送達後10日內向本院提出上訴狀（須附繕本
），上訴於台灣高等法院台南分院。上訴書狀應敘述具體理由。
上訴書狀未敘述上訴理由者，應於上訴期間屆滿後20日內補提理
由書（須附繕本）於本院。（切勿逕送台灣高等法院台南分院）
告訴人或被害人對於本判決如有不服，而請求檢察官上訴者，其
上訴期間之計算以檢察官收受判決正本之日期為準。
                              書記官  邱 明 通
中    華    民    國    100   年    5     月    24    日
附錄本案論罪科刑法條全文：
中華民國刑法
第346條
意圖為自己或第三人不法之所有，以恐嚇使人將本人或第三人之
物交付者，處六月以上五年以下有期徒刑，得併科一千元以下罰
金。
以前項方法得財產上不法之利益，或使第三人得之者，亦同。
前二項之未遂犯罰之。
附表：
┌──┬──────┬───┬──────┬────────┬────┬─────────┐
│    │            │      │            │恐嚇取財金額(新 │取贓車手│                  │
│編號│恐嚇取財時間│被害人│恐嚇取財方式│台幣)及指定之放 │        │   得手贓款流向   │
│    │            │      │            │置處所          │        │                  │
├──┼──────┼───┼──────┼────────┼────┼─────────┤
│(一)│99年9月13日 │莊秋蘭│撥打電話向莊│莊秋蘭心生畏懼因│ 呂振安 │呂振安接獲通知後立│
│    │下午5時許   │      │秋蘭恐嚇以「│而依指示將1 萬5 │        │即前往取款，得手後│
│    │            │      │你兒子因替人│千元之現金置放在│        │自取酬勞5千元，並 │
│    │            │      │擔保40萬元債│雲林縣斗南鎮新光│        │於同日晚間11時許，│
│    │            │      │務，被我們押│里住處附近路邊之│        │在桃園縣中壢市延平│
│    │            │      │走，若不代為│廢棄輪胎上。    │        │路500號菸酒公賣局 │
│    │            │      │還錢，就對你│                │        │停車場內，將現金1 │
│    │            │      │兒子不利」云│                │        │萬元親手交予「ＫＫ│
│    │            │      │云。        │                │        │」。              │
├──┼──────┼───┼──────┼────────┼────┼─────────┤
│(二)│99年9月14日 │林秋水│撥打電話向林│林秋水心生畏懼而│ 呂振安 │呂振安接獲通知後立│
│    │下午2時12分 │      │秋水恐嚇以「│於電話中同意將現│        │即前往前址欲取款，│
│    │            │      │你兒子幫人家│金10萬元置放在斗│        │當場遭埋伏員警逮補│
│    │            │      │作保，欠人家│南鎮○○里○○路│        │而未遂。          │
│    │            │      │35萬，如果不│56巷54之6號旁之 │        │                  │
│    │            │      │還錢，就對你│嘉文吊車上，惟另│        │                  │
│    │            │      │兒子不利、斷│通報警方後以偽裝│        │                  │
│    │            │      │手斷腳」云云│包有10萬元之舊報│        │                  │
│    │            │      │。          │紙誘捕取贓共犯。│        │                  │
├──┼──────┼───┼──────┼────────┼────┼─────────┤
│(三)│99年10月5日 │林君主│撥打電話向林│林君主心生畏懼因│ 翁玉貴 │翁玉貴接獲通知後立│
│    │中午12時許  │      │君主恐嚇以「│而依指示將5 萬元│        │即前往前揭地點取款│
│    │            │      │你兒子因替人│（起訴書誤載為4 │        │，得手贓款後，依「│
│    │            │      │作保，若不拿│萬元）之現金分成│        │武雄」指示自取酬勞│
│    │            │      │錢出來，就把│2筆 ，分別置放在│        │1萬元，並於翌日在 │
│    │            │      │你兒子腿打斷│台南縣鹽水鎮月津│        │台南縣新營市民生郵│
│    │            │      │」云云。    │路月津國小前及西│        │局，將所餘之3萬元 │
│    │            │      │            │門路天主教石獅子│        │贓款以「無摺存款」│
│    │            │      │            │旁。            │        │方式存入「武雄」指│
│    │            │      │            │                │        │定之蘇靜薇（另案偵│
│    │            │      │            │                │        │辦中）郵局帳戶（局│
│    │            │      │            │                │        │號0000000、帳號   │
│    │            │      │            │                │        │0000000）。       │
├──┼──────┼───┼──────┼────────┼────┼─────────┤
│(四)│99年10月13日│陳桂紅│撥打電話向陳│陳桂紅心生畏懼而│ 翁玉貴 │翁玉貴接獲通知後立│
│    │上午11時24分│      │桂紅恐嚇以「│應允將現金2萬元 │        │即駕駛車號ZV-1588 │
│    │            │      │你兒子王軍凱│及現值合計約7萬 │        │號自小客車前往取款│
│    │            │      │去砸了人家的│元之金戒指2只（ │        │，惟當場遭埋伏員警│
│    │            │      │車子，如不賠│重2錢3厘）、金手│        │逮補而未遂。      │
│    │            │      │償，就讓你兒│鍊1條（重5錢）等│        │                  │
│    │            │      │子斷手斷腳」│飾金，置放在指定│        │                  │
│    │            │      │云云。      │之雲林縣斗南鎮斗│        │                  │
│    │            │      │            │南國小大門口右側│        │                  │
│    │            │      │            │第2棵大王椰子樹 │        │                  │
│    │            │      │            │下花圃內，並同步│        │                  │
│    │            │      │            │通報員警。      │        │                  │
└──┴──────┴───┴──────┴────────┴────┴─────────┘